【裁判字號】    97,訴,1865
【裁判日期】    980416
【裁判案由】    公共危險等
【裁判全文】
臺灣高雄地方法院刑事判決              97年度訴字第1865號
公  訴  人  臺灣高雄地方法院檢察署檢察官
被      告  庚○○
選任辯護人  鄭國安律師、吳麗珠律師、蘇佰陞律師
被      告  戊○○
指定辯護人  樓嘉君律師
上列被告因公共危險等案件，經檢察官提起公訴（97年度偵字第
24613 號），本院判決如下：
    主  文
庚○○共同放火燒燬現供人使用之住宅未遂，處有期徒刑陸年。
扣案之打火機壹個，沒收之。
戊○○共同放火燒燬現供人使用之住宅未遂，處有期徒刑參年捌
月。扣案之打火機壹個，沒收之。
    事  實
一、庚○○、戊○○分別係址設高雄市前鎮區○○○路437 號MA
    茶吧之店長、副店長，因該店之受僱店員辰○○以勞資糾紛
    為由，向高雄市政府勞工局申請勞資爭議調解，而對辰○○
    心生不滿，竟共同基於放火燒燬現供人使用之住宅及傷害之
    犯意聯絡，於民國（下同）97年8 月28日凌晨2 時許該店關
    門後，由戊○○騎乘庚○○所有車牌號碼ZNO-256 號輕型機
    車搭載庚○○，前往辰○○位在高雄市○鎮區○○路85巷1
    號之住處附近，待戊○○確認辰○○所使用車牌號碼YEA-62
    5 號重型機車停放在辰○○之住處騎樓後，即由戊○○將所
    騎乘之車牌號碼ZNO-256 號輕型機車停放在高雄市○鎮區○○路85巷附近並負責把風，再由庚○○以戊○○所有之打火
    機點燃庚○○所自備之小型油漆罐之方式，點燃辰○○所使
    用車牌號碼YEA-625 號重型機車，該機車隨即起火燃燒而擴
    及附近之汽車、機車及腳踏車，再延燒牆壁、樓梯、鐵門與
    冷氣機等，該處已入睡之各住戶發覺起火乃驚恐逃離，幸消
    防隊獲報及時趕到始撲滅火勢，但仍造成附表一編號1 至編
    號6 所示共12輛車及編號7 、8 所示冷氣機、日光燈等物均
    遭燒燬，該址83號、85巷1 號住宅牆壁磁磚大範圍燻黑及剝
    落與玻璃碎裂，惟未達於破壞上開住宅建築結構之主要效用
    ，及附表二所示共13人則因而受有附表二所示之吸入性嗆傷
    、燙傷及挫傷等傷害，嗣經警方調閱監視錄影器畫面，循線
    查獲上情。
二、案經被害人辰○○、壬○○、己○○○、未○○○、午○○
    、子○○、卯○○、鐘金三、癸○○、丁○○、巳○○、甲○○、丙○○、辛○○等人告訴暨高雄市政府警察局前鎮分
    局報告臺灣高雄地方法院檢察署檢察官偵查起訴。
    理  由
一、按被告以外之人於審判外之陳述，雖不符刑事訴訟法第159
    條之1 至之4 等4 條之規定，而經當事人於審判程序同意作
    為證據，法院審酌該言詞陳述或書面陳述作成時之情況，認
    為適當者，亦得為證據；又當事人、代理人或辯護人於法院
    調查證據時，知有刑事訴訟法第159 條第1 項不得為證據之
    情形，而未於言詞辯論終結前聲明異議者，視為有前項之同
    意，同法第159 條之5 定有明文。本案下列所引用之供述及
    非供述證據，業經本院依法踐行調查證據程序，公訴人、被
    告、辯護人均不爭執各該證據之證據能力，且迄本院言詞辯
    論終結前未就上開證據之證據能力聲明異議，又查無依法應
    排除其證據能力之情形，是後述所引用證據之證據能力均無
    疑義，依法自有證據能力，均得作為本案證據。
二、訊據被告戊○○對於上開事實，坦承不諱（見本院卷第100
    頁、第149 頁），而其辯護人則為其辯以：被告戊○○上開
    犯行，應論以幫助犯，而非共同正犯云云。被告庚○○則矢
    口否認上開犯行，並辯稱：案發當時並不在場云云。經查：
（一）庚○○、戊○○分別係址設高雄市前鎮區○○○路437 號
      MA茶吧之店長、副店長，及該店之受僱店員辰○○以勞資
      糾紛為由，向高雄市政府勞工局申請勞資爭議調解等情，
      為被告2 人所坦承（見偵二卷第5 頁、第26頁），核與證
      人辰○○於偵查中及本院審理時之證述（見偵二卷第89頁
      、本院卷第152 頁）、被告庚○○之男友即證人林瑞祥於
      偵查中之證述（見偵二卷第109 頁）、被告庚○○之母即
      證人許家菱（原名丑○○）於本院審理時之證述（見本院
      卷第15 4頁背面）相符，並有高雄市政府勞工局97年9 月
      11日高市勞局二字第0970033254號函暨「MA茶吧與辰○○
      等3 人有關工資爭議案」之勞資爭議調解申請書、勞資爭
      議當事人勞方名冊、調解委員會會議紀錄、手寫工時及薪
      資資料、MA茶吧文宣、勞資爭議撤銷申請書、勞資爭議案
      准予撤銷函文等相關資料可證（見偵二卷，第29頁至第44
      頁），而堪以認定。
（二）被告戊○○於97年8 月28日凌晨2 時許，騎乘上開輕型機
      車搭載被告庚○○，前往辰○○上揭住處附近，由被告戊○○確認辰○○所使用車牌號碼YEA-625 號重型機車停放
      在辰○○之住處騎樓後，被告戊○○將所騎上開輕型機車
      停放在高雄市○鎮區○○路85巷附近並負責把風，再由庚○○以戊○○所有之扣案打火機點燃其所自備之小型油漆
      罐之方式，點燃辰○○所使用之上開重型機車等情，業據
      被告戊○○坦承不諱（見本院卷第100 頁、第149 頁），
      並於偵查中及本院審理時證稱：伊於97年8 月28日凌晨騎
      車搭載被告庚○○，即監視器所拍之後座女子，至高雄市
      前鎮區○○路85巷1 號，由被告庚○○以自備之打火機點
      燃自備之小罐油漆之方式，點燃辰○○所使用之上開重型
      機車等語（見偵二卷第55頁至第56頁、本院卷第150 頁至
      151 頁）。證人楊伊真亦於本院審理時證稱：97年8 月27
      日晚上10點多，被告庚○○之父約伊至前鎮國中附近之85
      度C 咖啡店談薪資問題後，伊回家途中的時候經過被告庚○○之MA茶吧，有看到庚○○當天所穿著之衣服，與案發
      當時監視器所拍攝之女子衣服類似，因衣服及髮型都很像
      ，伊才於警訊時說確定該監視器所拍之女子係庚○○等語
      （見本院卷第152 頁至第153 頁）明確。證人戊○○、楊
      伊真二人先後至檢察署及本院具結擔保其證述真實，證述
      互核一致，而證人戊○○則與被告庚○○為同事及朋友之
      關係，證人楊伊真與被告庚○○雖曾有勞資糾紛乙事，但
      業經被告庚○○之父於97年8 月27日當晚出面處理，其2
      人與被告庚○○並無仇恨與怨隙，當無可能勾串設詞攀誣
      被告庚○○，且證人戊○○上開證述之情節，非但指證被
      告庚○○犯罪，本身亦均因而涉犯相關罪名，更顯無虛構
      上情而陷自己於不利地位之理，是其二人上開證言，自堪
      採信。且前述之事實復有高雄市政消防局製作之火災原因
      報告書摘要、火災現場勘查紀錄及原因研判均載稱：起火
      處研判為前鎮區○○路83號前騎樓之YEA625機車停放處附
      近，起火原因以人為縱火可能性較大等語（見警一卷第7
      頁至第11頁、見警一卷第14頁至第21頁）、案發現場附近
      監視器畫面翻拍相片9 幀（見警一卷第68頁、警二卷第72
      頁至第75頁）、高雄市政府警察局前鎮分局扣押筆錄、扣
      得打火機1 個之扣押物品目錄表（見警二卷第58頁至第62
      頁）、扣得打火機1 個之97檢總管字第9643號扣押物品清
      單（見偵二卷第70頁）、車牌YEA-625 及ZNO-256 號車號
      查詢重機車資料各1 紙（見偵二卷第117 頁、第129 頁）
      、監視錄影光碟1 片（按：該光碟畫面顯示之時間較正確
      時間快11分鐘）等，可資佐證，足堪認定。
（三）上揭YEA625機車起火燃燒而擴及附近之汽車、機車及腳踏
      車，再延燒牆壁、樓梯、鐵門與冷氣機等，消防隊獲報及
      時趕到始撲滅火勢，但仍造成附表一編號1 至編號6 所示
      共12輛車及編號7 、8 所示冷氣機、日光燈等物均遭燒燬
      ，該址83號、85巷1 號「住宅」牆壁磁磚大範圍燻黑及剝
      落與玻璃碎裂（未達於破壞上開住宅建築結構之主要效用
      ），及附表二所示共13人則因而受有附表二所示之吸入性
      嗆傷、燙傷及挫傷等傷害之事實，則有被害人辰○○、癸○○、子○○、己○○○（見偵一卷第4 頁至第12頁）、
      卯○○、午○○、未○○○、辛○○、壬○○（見警一卷
      第40頁至第49頁、第86頁至第87頁、偵一卷第6 頁正背面
      、偵一卷第13頁至第19頁）、丁○○、申○○（見警一卷
      第70頁至第74頁）於警訊時陳述明確，並有高雄市政消防
      局製作之火災原因報告書摘要、火災現場勘查紀錄及原因
      研判、高雄市政府消防局火災證物鑑定報告、高雄市○鎮
      區○○路83號騎樓火災現場平面圖及物品配置圖含監視器
      相關位置、火災現場照片各1 份（見警一卷第7 頁至第11
      頁、見警一卷第14頁至第21頁、第50頁至第52頁、第53頁
      至第54頁、第55頁至第67頁）、被害人巳○○、子○○、
      辛○○、丁○○、乙○○、辰○○、甲○○、丙○○（見
      警一卷第75頁至第83頁）、未○○○、賴金財、高美琪、
      賴皓平、癸○○等人（見警二卷第67頁至第71頁）之診斷
      證明書各1 份、高雄市○鎮區○○路83號建物所有權狀影
      本1 份（見警一卷第84頁）、遭縱火之壬○○、午○○、
      陳雅惠、巳○○、丁○○、史芝菁、未○○○、許陳素梅
      等人名義之車輛車籍查詢基本資料詳細畫面各1 份、受害
      車輛列表1 紙（見警二卷第93頁至第101 頁、第102 頁）
      可證，堪認為真實。
（四）被告庚○○雖辯稱：其案發當時並不在場云云。惟查：被
      告庚○○由被告戊○○騎車搭載至現場放火等事實，事證
      明確，業如前述。況被告庚○○原係辯稱：伊當天沒有上
      班，是在伊男友林瑞祥家，林瑞祥可證明伊當時不在場云
      云（見偵二卷第6 頁、第7 頁），經檢察官傳喚證人林瑞
      祥出庭為被告庚○○作證，證人林瑞祥卻證稱：伊97 年8
      月27日晚上到28日凌晨，並未與被告庚○○在一起等語明
      確（見偵二卷第107 頁），可見被告庚○○上開不在場之
      辯詞，尚難採信。而證人林瑞祥為上開證詞後，被告庚○○又改稱：伊母親許家菱可以證明伊97年8 月27日、28
      日生病在家，並未外出云云。但本院審理時，證人許家菱
      固證稱：97年8 月28日當晚，被告庚○○身體不適整晚都
      在家云云（見本院卷第154 頁），然經詰問其細節，證人
      許家菱陳稱：因為新聞有報導本案，伊有「寫起來」，所
      以記得97年8 月28日當天被告庚○○當晚上7 、8 點睡覺
      ，伊當晚12點睡覺，伊與被告庚○○「一起睡」，當晚伊
      有起來看新聞，被告庚○○沒有起來，被告庚○○睡到早
      上7 、8 點才起床，當晚睡著後到醒來此段期間，並沒有
      接電話云云（見本院卷第154 頁背面至第155 頁背面），
      其證述當晚看到本案新聞而寫起來故記得被告庚○○當晚
      與伊一起睡之情節，已與一般常情不符，且上開證述關於
      被告庚○○97年8 月27日當晚上7 、8 點入睡至隔日早上
      7 、8 點起床之內容，亦與被告庚○○所使用之門號
      0000000000號行動電話通聯記錄顯示：97年8 月28日1 時
      2 分與上開MA茶吧店內電話號碼00-0000000有通話紀錄、
      97年8 月28日2 時42分與林瑞祥所持用之0000000000門號
      行動電話有通話紀錄、97年8 月28日2 時45分、55分、59
      分與上開MA茶吧00-0000000有通話紀錄（見偵二卷第120
      頁）之情形迵異，被告庚○○於本案發生前後，顯有密集
      以電話與上開通話相對人聯絡之情形，並非如證人許家菱
      所述被告庚○○係整晚均在睡眠中之狀況，是證人許家菱
      所述，與事實不符，應係迴護被告庚○○之詞，不足採信
      。綜上，被告庚○○上揭案發時與證人林瑞祥在一起、案
      發時在家與證人許家菱在一起睡覺等辯詞，前後矛盾，又
      與事實不符，應係臨訟編造。
（五）被告庚○○又辯稱：被告戊○○於偵查中供述其所騎車搭
      載之人者係其女友小慈始為事實云云。惟查，被告戊○○
      並女朋友，亦無叫「小慈」之女性友人之事實，除有被告
      戊○○於本院審理時證述：「小慈不是我女朋友，也沒有
      小慈這個人，是我虛構的」等語可證外（見本院卷第150
      頁），被告戊○○之同事即證人辰○○、胡欣枚亦於偵查
      中陳稱：被告戊○○並無女友等語明確（見偵二卷第90頁
      ），是被告戊○○於偵查中所述之「小慈」，應係虛構，
      足以認定。且被告戊○○於警訊中原係供陳其所騎車搭載
      者係被告庚○○等語，經警移送檢察官訊問時，始虛構出
      「小慈」，然而經檢察官之訊問，被告戊○○對於「小慈
      」之任何年籍資料，毫無所悉，被告戊○○乃又改稱其手
      機內有「小慈」之電話可供檢察官查證云云（見偵二卷第
      6 頁至第7 頁）；嗣檢察官第二次訊問時，被告戊○○因
      其手機內並無「小慈」之資料，見其虛構「小慈」乙事，
      已不能自圓其說，無法再為被告庚○○隱匿，始供出實情
      係伊於警訊所述之搭載被告庚○○前去放火之事實（見偵
      二卷第26頁至第27頁）。此觀該二次之偵訊筆錄，被告戊○○因無法交待「小慈」之事，而「沈默」、「不答」自
      明（見偵二卷第6 頁至第7 頁、第26頁至第27頁）。況且
      ，被告戊○○與被告庚○○為同事關係，分別為上開MA
      茶吧之店長、副店長，被告庚○○亦常將店務交被告戊○○打理之事實，為被告庚○○所坦承（見偵二卷第111 頁
      ），而被告戊○○平日以台語「姐姐」稱呼被告庚○○，
      且被告庚○○有借出其所有之機車，供被告戊○○使用，
      又被告戊○○亦經常會騎乘該機車載庚○○回家等情，業
      據被告戊○○證述明確（見本院卷第151 頁正背面），復
      有案發時戊○○所騎之機車確係被告庚○○所有之事實（
      見偵二卷第129 頁）可證，足見被告戊○○與被告庚○○
      交情友好，並無誣指被告庚○○之可能。是被告戊○○於
      本院審理時，解釋其於偵查中陳述前後不一之情形，證稱
      ：係因被告庚○○有小孩要養，而於偵查中虛構監視器所
      拍到之後座女子係「小慈」，而非被告庚○○等語（見本
      院卷第150 頁），應為事實。至被告庚○○於本院審理時
      又辯稱：被告戊○○曾叫黑道威脅伊拿出60萬元，否則就
      咬定係伊共同為放火之行為云云。惟查：被告2 人平日交
      情甚佳，業如前述，且被告戊○○自本案發生後，即遭羈
      押，人身自由遭公權力之拘束，又曾嘗試虛構「小慈」乙
      事為被告庚○○脫罪，自己又已坦承犯行，顯無委由他人
      威脅被告庚○○之動機及可能。
（六）被告庚○○之辯護人又為其辯以：證人辰○○無法確認案
      發時監視器或翻拍照片所攝之女子即為被告庚○○云云，
      惟查：證人辰○○固因案發時監視器或翻拍照片中女子之
      正面臉型並非清楚，而無法「確認」所拍得之女子即係被
      告庚○○，然證人楊伊真已詳述其於97年8 月27日晚上10
      點多以後看到被告庚○○所穿著之衣服，與案發時監視器
      翻拍照片所拍攝之女子衣服類似，且髮型很像，復參酌共
      同被告即證人戊○○證述：案發時監視器翻拍照片所拍攝
      之女子照片之女子穿著黑底白色斑點衣服即當日被告庚○○之穿著等語（見本院卷第153 頁背面）及其證述於97年
      8 月28日凌晨騎車搭載被告庚○○即監視器所拍之後座女
      子前去放火之情節（見本院卷第150 頁至第151 頁），即
      足以判斷案發時監視器或翻拍照片所拍攝之女子即為被告
      庚○○無訛。
（七）至被告戊○○之辯護人雖為其辯以：被告戊○○上開犯行
      ，應論以幫助犯，而非共同正犯云云。惟按在場把風，固
      非實施構成要件之行為，但如係為自己犯罪之意思而參與
      ，則雖僅擔任把風而未實行構成要件之行為，仍應依共同
      正犯論科，最高法院24年上字第2868號，著有判例。查被
      告戊○○明知其搭載被告庚○○係為放火，並為被告庚○○尋找被害人楊伊真之上揭機車，且被告戊○○又自承：
      伊係因被告庚○○說倘不去放火，即不認伊這個弟弟（見
      偵二卷26頁），因為楊伊真所領工資不足，要告被告庚○○，伊與被告庚○○被其害慘，伊不喜歡楊伊真害伊姐姐
      即被告庚○○（見羈一卷第4 頁）等語，顯見被告戊○○
      係以自己犯罪意思而參與上開放火之行為，而非僅基於幫
      助之犯意。
（八）末查，被告2 人雖係對楊伊真之上揭機車放火，但該車停
      放於上開住宅之騎樓下，又有多輛機車緊靠該車停放，且
      均緊鄰上開住宅，倘該車燃燒絕無可能不延燒至其他機車
      、上開住宅及其他財物，此為客觀上一般人均得預見，並
      為被告2 人所明知之事，是被告2 人主、客觀上均明知對
      上揭機車放火，實為對上開住宅放火，應可認定。綜上所
      述，本案事證明確，被告2 人所辯，均不足採信，渠等犯
      行堪以認定，應依法論科。
三、按刑法第173 條第1 項放火燒燬現供人使用之住宅罪，其直
    接被害法益為一般社會之公共安全，雖同時侵害私人之財產
    法益，仍以保護社會公共安全法益為重。且放火行為原含有
    毀損性質，放火燒燬現供人使用之住宅罪，自係指供人居住
    房屋之整體，應包括牆垣及該住宅內所有設備、傢俱、日常
    生活上之一切用品及周圍附近物品。故一個放火行為，若同
    時燒燬住宅與該住宅內外其他物品，無論該其他物品為他人
    或自己所有，與同時延燒數犯罪客體者之情形不同，均不另
    成立刑法第175 條第1 項或第2 項放火燒燬住宅以外他人或
    自己所有物罪，最高法院79年臺上字第1471號，著有判例。
    次按刑法第173 條第1 項之放火燒燬現供人使用住宅罪，所
    稱「燒燬」，係指燃燒毀損之義，亦即標的物已因燃燒結果
    喪失其效用而言，必須房屋構成之重要部分已燒燬，如僅房
    屋內之傢俱、物件燒燬，房屋本身尚未達喪失其效用之程度
    ，即不能依該條項之既遂罪論處。行為人如有放火燒燬現供
    人使用住宅之犯罪故意，而已著手放火行為之實行，即應構
    成犯罪，即令放火結果上述物體未因燒燬而喪失其效用，僅
    屬犯罪為既遂或未遂之問題，有最高法院69年度臺上字第
    1976號、79年度臺上字第2656號、79年度臺上字第2747號、
    87年度臺上字第1719號判決，可資參照。是核被告2 人所為
    ，係犯刑法第173 條第3 項、第1 項之放火燒燬現供人使用
    住宅未遂罪，第277 條第1 項傷害罪。被告2 人就上開犯行
    ，有犯意聯絡及行為分擔，皆為共同正犯。渠等以一放火行
    為，分別放火致使現供人使用之住宅燒燬未遂及致附表二編
    號第2 、3 、7 、8 、9 、10、11、12、13號所示之人受傷
    ，為想像競合犯，應依刑法第55條之規定，從一重之放火燒
    燬現供人使用之住宅罪處斷。又被告2 人上開犯行尚未致上
    開住宅達喪失其效用之程度，係已著手於犯罪行為之實行而
    不遂，為未遂犯，均應依刑法第25條第2 項之規定，減輕其
    刑。公訴意旨認被告2 人應成立刑法第173 條第1 項之放火
    燒燬現供人使用住宅既遂罪，尚與上揭說明未合。爰審酌被
    告2 人僅因辰○○向高雄市政府勞工局申請勞資爭議調解，
    即恣意在上開處所對楊伊真之機車放火，可預見該住宅可能
    因此延燒致發生燒燬之結果，仍置該住宅內之人性命、財產
    安全於不顧，所為誠屬不該，被告庚○○主導全案之進行，
    非但自己犯罪，亦拖被告戊○○與其共同犯罪，其所為之犯
    罪情節非輕，且被告庚○○又於本院法庭外揚言報復，目無
    法紀，惡性非輕，又毫無悔意；被告戊○○雖因受被告庚○○之拖而一時犯錯，但犯後一再後詳述案發經過情形，對被
    害人深表悔意，態度良好，及其2 人之犯罪之手段、所生危
    害等一切情狀，分別量處如主文所示之刑。扣案之打火機1
    個，係被告戊○○所有，並為本件犯罪之用，應依刑法第38
    條第1 項第2 款規定宣告沒收之。又共同正犯共同犯罪行為
    ，應由共犯各負全部責任，爰對被告2 人均為扣案打火機1
    個沒收之宣告。
據上論斷，應依刑事訴訟法第299 條第1 項前段，刑法第28條、
第173 第3 項、第1 項、第277 條第1 項、第55條、第25條第2
項、第38條第1 項第2 款，刑法施行法第1條之1，判決如主文。
本案經檢察官寅○○到庭執行職務。
中    華    民    國    98    年    4     月    16    日
                  刑事第二庭  審判長  法  官  林水城
                                      法  官  李昆南
                                      法  官  施盈志
以上正本證明與原本無異。
如不服本判決應於收受送達後10日內向本院提出上訴書狀，並應
敘述具體理由；如未敘述上訴理由者，應於上訴期間屆滿後20日
內向本院補提理由書（均須按他造當事人之人數附繕本）「切勿
逕送上級法院」。
中    華    民    國    98    年    4     月    16    日
                                      書記官  林雅婷
附表一
┌──┬──────────┬────────┬───────┐
│編號│車牌號碼及車種或物品│使用人或所有人  │是否已提出告訴│
│    │                    │                │              │
├──┼──────────┼────────┼───────┤
│ 1  │(1)YEA-625號重型機車 │使用人均辰○○，│是            │
│    │(2)OZQ-977號重型機車 │機車所有人分別為│              │
│    │(3)腳踏車2輛         │巳○○、丁○○  │              │
├──┼──────────┼────────┼───────┤
│ 2  │SJ-7290號汽車       │壬○○          │壬○○於本院審│
│    │                    │                │理時撤回告訴  │
├──┼──────────┼────────┼───────┤
│ 3  │YXL-397號輕型車     │己○○○、史芝菁│己○○○於本院│
│    │                    │                │審理時撤回告訴│
├──┼──────────┼────────┼───────┤
│ 4  │(1)KMR-928號輕型車   │未○○○        │是            │
│    │(2)腳踏車2輛         │                │              │
├──┼──────────┼────────┼───────┤
│ 5  │(1)CL5-203號重型機車 │午○○          │是            │
│    │(2)CQ8-337號輕型車   │                │              │
├──┼──────────┼────────┼───────┤
│ 6  │腳踏車1輛           │子○○          │是            │
├──┼──────────┼────────┼───────┤
│ 7  │冷氣機              │卯○○          │是            │
├──┼──────────┼────────┼───────┤
│ 8  │門、窗、日光燈、冷氣│鐘金三          │是            │
│    │、熱水器、牆壁磁磚及│                │              │
│    │玻璃                │                │              │
└──┴──────────┴────────┴───────┘
附表二
┌──┬────┬─────────┬────┐
│編號│姓    名│所受傷害          │是否己提│
│    │        │                  │出告訴  │
├──┼────┼─────────┼────┤
│ 1  │癸○○  │吸入性燙傷        │否      │
├──┼────┼─────────┼────┤
│ 2  │未○○○│呼吸道吸入性嗆傷、│是      │
│    │        │右第5腳趾鈍挫傷   │        │
├──┼────┼─────────┼────┤
│ 3  │子○○  │濃煙嗆傷          │是      │
├──┼────┼─────────┼────┤
│ 4  │賴金財  │吸入性嗆傷        │否      │
├──┼────┼─────────┼────┤
│ 5  │賴皓平  │上呼吸道吸入性嗆傷│否      │
│    │        │、上呼吸道感染併氣│        │
│    │        │喘                │        │
├──┼────┼─────────┼────┤
│ 6  │高美琪  │吸入性嗆傷        │否      │
├──┼────┼─────────┼────┤
│ 7  │丁○○  │濃煙嗆傷          │是      │
├──┼────┼─────────┼────┤
│ 8  │乙○○  │濃煙嗆傷          │是（由丁│
│    │        │                  │瑞虎擔任│
│    │        │                  │告訴代理│
│    │        │                  │人）    │
├──┼────┼─────────┼────┤
│ 9  │巳○○  │濃煙嗆傷          │是（由丁│
│    │        │                  │瑞虎擔任│
│    │        │                  │告訴代理│
│    │        │                  │人）    │
├──┼────┼─────────┼────┤
│ 10 │甲○○  │吸入性燙傷        │是（由丁│
│    │        │                  │瑞虎擔任│
│    │        │                  │告訴代理│
│    │        │                  │人）    │
├──┼────┼─────────┼────┤
│ 11 │丙○○  │頭皮二度燙傷、吸入│是（由丁│
│    │        │性燙傷            │瑞虎擔任│
│    │        │                  │告訴代理│
│    │        │                  │人）    │
├──┼────┼─────────┼────┤
│ 12 │辛○○  │濃煙嗆傷          │是      │
├──┼────┼─────────┼────┤
│ 13 │辰○○  │雙下肢二度燙傷佔身│是      │
│    │        │體表面積1%、吸入性│        │
│    │        │燙傷              │        │
└──┴────┴─────────┴────┘


司法院資訊處製作；財團法人民間司法改革基金會備份。
